臺灣新北地方法院三重簡易庭小額民事判決
   　　　　　　　　　　　　　　　　111年度重小字第1111號
原      告  許信明  
被      告  陳弘達  

法定代理人  WARSINI．SUNARDI(中文姓名：陳欣妮)


上列當事人間請求侵權行為損害賠償事件，於民國111年7月15日
言詞辯論終結，本院判決如下：
    主  文
被告應給付原告新臺幣390元，及自民國111年3月5日起至清償日
止，按年息5％計算之利息。
原告其餘之訴駁回。
訴訟費用新臺幣1,000元由被告負擔新臺幣76元，餘由原告負擔
。
本判決原告勝訴部分得假執行。
原告其餘假執行之聲請駁回。
　　理 由 要 領
一、原告主張：
    被告前於民國110年9月13日20時56分許，無照駕駛車牌號碼
    000-000號普通重型機車，行經新北市○○區○○街00巷00號處
    時，因前行車連貫二輛以上超車，與訴外人李家安所駕駛之
    ALJ-8565號自用小客車發生碰撞，被告所騎乘之256-PYQ機
    車並因而滑行，再撞擊停放於路旁之原告所有車牌號碼000-
    000號普通重型機車（下稱系爭車輛），致系爭車輛受損，
    原告並因而受有下列損害：⑴系爭車輛維修費用新臺幣（下
    同）3,900元（均為零件），⑵工作損失1,200元：原告因本
    件事故而須請假出席調解會，受有工作損失1,200元。以上
    共計5,100元。爰依侵權行為損害賠償之法律關係提起本件
    訴訟，並聲明：㈠被告應給付原告5,100元，及自起訴狀繕本
    送達翌日起至清償日止，按年息5％計算之利息。㈡願供擔保
    ，請准宣告假執行。
二、被告未於言詞辯論期日到場，亦未提出書狀作何聲明或陳述
    。
三、法院之心證：
（一）原告主張之上開事實，業據其提出估價單、道路交通事故
      初步分析研判表、當事人登記聯單、道路交通事故現場圖
      等件為證（本院卷第14至42頁），並經本院依職權向新北
      市政府警察局蘆洲分局調閱本件事故資料核閱屬實，被告
      對於上開事實，已於相當時期受合法通知，而未於言詞辯
      論期日到場爭執，亦未提出書狀作何答辯，本院依調查證
      據之結果及斟酌全辯論意旨，堪信原告上開主張為真實。
（二）按因故意或過失，不法侵害他人之權利者，負損害賠償責
      任；又汽車、機車或其他非依軌道行駛之動力車輛，在使
      用中加損害於他人者，駕駛人應賠償因此所生之損害，民
      法第184條第1項前段及第191條之2前段分別定有明文。本
      件被告因前行車連貫二輛以上超車之行為，致系爭車輛因
      而受損等情，已如前述，原告請求被告負損害賠償責任，
      自屬有據。茲就原告所請求之項目審酌如下：
    ⒈系爭車輛維修費用部分：
      按物被毀損時，被害人除得依民法第196條請求賠償外，
      並不排除民法第213條至第215條之適用。而依民法第196
      條請求賠償物被毀損所減少之價額，得以修復費用為估定
      之標準，但以必要者為限（例如︰修理材料以新品換舊品
      ，應予折舊）。經查，系爭車輛係於99年4月出廠使用（
      推定為15日），有公路監理電子閘門查詢結果在卷佐參，
      至110年9月13日因被告過失侵權行為而撞損時止，已使用
      逾3年，零件已有折舊，然更新零件之折舊價差顯非必要
      ，自應扣除，本院依行政院所頒「固定資產耐用年數表」
      及「固定資產折舊率表」之規定，機械腳踏車之耐用年數
      為3 年，依定率遞減法每年折舊千分之五三六，其最後一
      年之折舊額，加歷年折舊累積額，總和不得超過該資產成
      本原額之十分之九之計算方法，據原告所提出之估價單所
      載，系爭車輛就零件修理費用為3,900元，其折舊所剩之
      殘值為十分之一即390元，又原告別無其他工資支出，是
      原告得請求被告賠償之修車費用，即為390元，逾此部分
      之請求，即屬無據，不應准許。
　　⒉工作損失1,200元：
　　　原告雖另主張因本件事故至須請假出席調解程序，受有1,
      200元之請假損失云云，惟前開支出係原告因主張權利或
      進行訴訟所支出，並非因被告侵權行為所生之損害。是原
      告依侵權行為損害賠償請求權請求被告賠償該部分之費用
      ，難認有據，不應准許。
　　⒊綜上，原告得請求被告賠償之損害為390元。
四、從而，原告依侵權行為法律關係，請求被告給付原告390元
    ，及自起訴狀繕本送達翌日即111年3月5日（本院卷第73頁
    ）起至清償日止，按年息5％計算之利息，為有理由，應予准
    許；逾此部分之其餘請求，為無理由，應予駁回。
五、本件原告勝訴部分，係依小額訴訟程序所為被告敗訴之判決
    ，應依職權宣告假執行，是原告陳明願供擔保聲請宣告假執
    行，核無必要，併此敘明。至原告其餘假執行之聲請，因該
    部分訴之駁回而失所依據，應予駁回。另本件確定訴訟費用
    為1,000 元，（第一審裁判費1,000元），併依職權確定由
    被告負擔76元，其餘由原告負擔。
中    華    民    國    111   年    7     月    29    日
                  臺灣新北地方法院三重簡易庭
                      法      官  王雅婷
以上正本係照原本作成。
如不服本判決，應於送達後20日內，向本院提出上訴狀，並表明
上訴理由（上訴理由應表明一、原判決所違背之法令及具體內容
。二、依訴訟資料可認為原判決有違背法令之具體事實。），如
於本判決宣示後送達前提起上訴者，應於判決送達後20日內補提
上訴理由書（須附繕本），如未於上訴後20日內補提合法上訴理
由書，法院得逕以裁定駁回上訴。
中    華    民    國    111   年    7     月    29    日
                      書  記  官  陳芊卉